【裁判字號】    92,易,381
【裁判日期】    921007
【裁判案由】    違反保護令罪
【裁判全文】
臺灣苗栗地方法院刑事判決                          九十二年度易字第三八一號
    公  訴  人  臺灣苗栗地方法院檢察署檢察官
    被      告  乙○○  男  四.
右列被告因違反保護令罪案件，經檢察官提起公訴（九十二年度偵字第二八七四號）
，經本院合議庭裁定改依簡式審判程序，判決如左：
    主  文
乙○○連續違反法院依家庭暴力防治法第十三條所為禁止直接通話行為及遠離住居所
之裁定，累犯，處有期徒刑拾月；又違反法院依家庭暴力防治法第十三條所為禁止直
接騷擾之裁定，累犯，處有期徒刑拾月。應執行有期徒刑壹年陸月。
    理  由
一、乙○○曾有多次竊盜前科，並曾於民國九十、九十一年間，先後二次均因違反家
    庭暴力防治法案件，經本院分別於九十一年一月二十五日以九十年度易字第六五
    四號、九十一年六月二十七日以九十一年苗簡字第四七六號判決，分別判處有期
    徒刑五月、六月確定，上開二案經接續執行後，甫於九十二年三月二十一日縮短
    刑期執行完畢。乙○○猶不知悔改，與其母親甲○○○，二人具有家庭暴力防治
    法第三條第三款所定之家庭成員關係，乙○○前因對甲○○○實施精神上之不法
    侵害行為，經本院於九十年八月三十日，以九十年家護字第一四七號裁定核發民
    事通常保護令，裁定其不得對於甲○○○實施身體或精神上不法侵害之行為，亦
    不得直接或間接對於甲○○○為騷擾或通話之行為，至少應遠離被害人住居所（
    苗栗縣苑裡鎮西平里十五鄰出水七六號、七六之一號）一百公尺，保護令之有效
    期間為一年等情，乙○○並已收受前揭保護令。復於九十一年十一月十二日，再
    經本院以九十一年度家護聲字第八號裁定有效期間延長一年。詎乙○○明知前揭
    民事通常保護令之命令及禁止事項，竟(一)於前案執行出監（即九十二年三月二十
    一日）後，竟基於違反前揭民事通常保護令之概括犯意，於九十二年三月二十二
    日起至同年七月十五日止，每日均返回苗栗縣苑裡鎮西平里十五鄰七六號之處所
    繼續居住，且至同里鄰七六之一號甲○○○之實際住處吃飯洗澡，並與其母對話
    ，而連續違反遠離其母住居所至少一百公尺之命令，及禁止直接為通話聯絡之命
    令。(二)迄同年七月十五日十九時許，乙○○復至前揭七六之一號甲○○○實際居
    即以「幹妳娘」三字經等語辱罵甲○○○，而直接對甲○○○為騷擾之行為，嗣
    經甲○○○報警當場逮捕乙○○。
二、案經甲○○○訴由苗栗縣警察局通霄分局報請臺灣苗栗地方法院檢察署偵查起訴
    。
    理  由
一、訊據被告乙○○對右揭犯罪事實於偵查及本院審理時均坦承不諱，核與證人即乙
    ○○之弟鄭丁陽於偵查中之證述，及告訴人甲○○○於警詢、偵查中指訴情節相
    符。又本院九十年家護字第一四七號民事通常保護令，係裁定被告乙○○不得對
    於甲○○○實施身體或精神上不法侵害之行為，亦不得為直接或間接對於被害人
    甲○○○為騷擾、通話之聯絡行為，及至少應遠離被害人住居所（苗栗縣苑裡鎮
    西平里十五鄰出水七六號、七六之一號）一百公尺，其有效期間為一年，嗣期間
    並經九十一年度家護聲字第八號民事通常保護令延長一年等情，有前揭保護令影
    本二紙在卷足憑。綜上所述，被告之自白與事實相符，本件事證業已臻明確，被
    告所為違反保護令之犯行，應堪認定。
二、按家庭成員間任何打擾、警告、嘲弄或辱罵他人之言語、動作或製造使人心生畏
    怖情境之行為，即屬「騷擾」，家庭暴力防治法第二條第一項、第三項分別定有
    明文。按被告乙○○既自前案服刑出監後，即居住在苗栗縣苑裡鎮西平里十五鄰
    出水七六號，且每日均返回其母親甲○○○位在七六之一號住處，非但未遠離一
    百公尺以上，並對甲○○○為直接通話之行為，後於同年七月十五日十九時許，
    對甲○○○為辱罵三字經等語之行為，核其所為，係犯違反家庭暴力防治法第五
    十條第二、四款之依家庭暴力防治法第十三條所為禁止直接通話行為及遠離住居
    所之裁定罪，及違反法院依家庭暴力防治法第十三條所為禁止直接騷擾之裁定罪
    。被告乙○○先後多次違反保護令遠離告訴人甲○○○住居所、及不得直接對甲
    ○○○為通話之聯絡行為，時間緊接，且犯罪構成要件相同，顯係基於概括犯意
    反覆為之，應依連續犯規定論以一罪，並加重其刑。又被告所犯上開犯罪事實欄
    所述(一)及(二)之行為，其中(二)之行為係被告與被害人甲○○○因細故爭吵而臨時起
    意為之，顯係另起犯意，故上開二行為間屬犯意各別，應予分論併罰。公訴意旨
    認被告違反保護令不得直接對甲○○○為騷擾、通話之聯絡行為，係屬連續犯云
    云，惟犯罪事實欄所述(二)之行為既係臨時起意為之，已如前述，核無概括之犯意
    可言，公訴意旨容有誤會，併此敘明。查被告有事實欄所載之犯罪前科執行情形
    ，有臺灣高等法院被告全國前案紀錄表、臺灣苗栗地方法院檢察署刑案資料查註
    紀錄表在卷可稽，其受有期徒刑執行完畢後，五年內再犯有期徒刑以上之本罪，
    為累犯，應依刑法第四十七條之規定，遞加重其刑。爰審酌被告乙○○犯後雖坦
    承犯行，惟其曾於九十一年間，先後二次，均分別因違反家庭暴力防治法案件，
    經本院判處有期徒刑五月、六月確定，甫於前案執行完畢出監即再犯本案，及告
    訴人甲○○○於警詢及本院審理時，表示請求從重量刑且不原諒被告，併參酌公
    訴檢察官向本院就上述二罪，各具體求處有期徒刑一年一月，並定應執行刑二年
    等一切情狀，各量處如主文所示之刑，並定應執行之刑，以資儆懲。
據上論斷，應依刑事訴訟法第二百七十三條之一第一項、第二百九十九條第一項前段
、家庭暴力防治法第五十條第二款、第四款，刑法第十一條前段、第五十六條、第四
十七條、第五十一條第五款，判決如主文。
本案經檢察官張文傑到庭執行職務
中      華      民      國    九十二    年      十      月      七      日
                                    臺灣苗栗地方法院刑事第三庭
                                          法  官  顧 正 德
右正本證明與原本無異。
如不服本判決，應於判決送達後十日內向本院提出上訴狀（應附繕本）。
                                          書記官  黃 正 中
中      華      民      國    九十二    年      十      月      七      日
附錄本判決論罪科刑法條全文：
家庭暴力防治法第五十條
違反法院依第十三條、第十五條所為之下列裁定者，為本法所稱之違反保
護令罪，處三年以下有期徒刑、拘役或科或併科新台幣十萬元以下罰金︰
一  禁止實施家庭暴力行為。
二  禁止直接或間接騷擾、接觸、通話或其他連絡行為。
三  命遷出住居所。
四  遠離住居所、工作場所、學校或其他特定場所。
五  命完成加害人處遇計畫：戒癮治療、精神治療、心理輔導或其他治療
    、輔導。


司法院資訊處製作；財團法人民間司法改革基金會備份。
